【裁判字號】    92,簡上,43
【裁判日期】    920528
【裁判案由】    傷害
【裁判全文】
臺灣高雄地方法院刑事判決                          九十二年度簡上字第四三號
    上  訴  人
    即  被  告  甲○○
右列上訴人因傷害案件，不服臺灣高雄地方法院高雄簡易庭九十一年度簡字第一三八
七號中華民國九十一年十一月二十九日第一審簡易判決（聲請案號：九十一年度偵字
第一七○○三號），提起上訴，本院管轄之第二審合議庭判決如左：
    主  文
上訴駁回。
    事  實
一、丁○因申請架設中華電信網際網路線路事宜，於民國九十一年六月二十四日中午
    十二時許，在高雄市前鎮區○○○路二百三十五號前，與戊○○發生爭執（戊○
    ○部分業經臺灣高雄地方法院檢察署檢察官另為不起訴處分），丁○竟基於傷害
    之概括犯意，先徒手毆傷戊○○，戊○○之妻甲○○見狀，亦基於傷害之犯意，
    出手抓丁○之臉部，致丁○受有鼻樑抓傷三處一×○‧二公分、○‧二×○‧二
    公分及○‧二×○‧二公分之傷害，丁○遭甲○○抓傷後，復徒手毆傷甲○○，
    因而致戊○○受有左臉頰挫傷、左肘擦傷等傷害、甲○○受有左額外傷、右肘外
    傷、右膝外傷等傷害（丁○所為連續傷害之犯行，業經本院高雄簡易庭九十一年
    度簡字第一三八七號判決處拘役三十日確定）。
二、案經丁○訴由高雄市政府警察局前鎮分局移送臺灣高雄地方法院檢察署檢察官聲
    請簡易判決處刑。
    理  由
一、訊據上訴人即被告甲○○矢口否認右揭傷害犯行，辯稱：伊見丁○與其夫戊○○
    發生毆打，即衝出欲問丁○為何打人，詎丁○一拳打來，伊就倒在地上，伊未抓
    傷丁○，丁○臉部之傷勢，係自行跌倒所致，與伊無關云云。惟查：右揭甲○○
    所涉之傷害犯行，除經告訴人丁○迭於警偵訊及本院審理時指訴：當時因牽電話
    線問題與戊○○發生毆打時，戊○○之妻即被告甲○○就衝出往伊臉部一陣亂抓
    等語綦詳外（詳警卷第四頁背面、偵卷第一二頁、本院卷第二九頁），且有告訴
    人丁○於案發當日下午二時二十分許至邱綜合醫院驗傷之診斷書一份在卷可稽（
    詳警卷第一一頁），足認被告於案發時確受有上述傷害。另被告聲請傳喚之現場
    目擊證人丙○○、乙○○均證述：伊二人當時幫忙勸架，僅看被告甲○○衝出來
    ，至於甲○○是否抓傷丁○，均未注意等語（本院卷第三○、三一頁），是上開
    二人之證述，尚難逕為有利被告甲○○之認定。此外，證人即為告訴人丁○驗傷
    並開立驗傷診斷書之醫師巫宗源亦證稱：驗傷診斷書是依據病人丁○之主訴及其
    臨床上之診斷開立的，丁○鼻樑確有傷痕，依其當時診斷之結果，丁○兩眉之傷
    痕即上述一×○‧二公分之傷痕像是為人抓傷，另外○‧二×○‧二公分之兩處
    傷痕，因為傷勢過小，無法判斷等語（本院卷第五一頁），並有其提出之病歷一
    份附卷可稽（本院卷第五三、五四頁），是告訴人丁○所受之上述傷害，確係遭
    人抓傷所致，已堪認定。綜上，告訴人丁○臉部所受之傷害，既係遭人抓傷，告
    訴人復指稱該傷勢係為被告所抓傷，而被告聲請傳喚之證人丙○○、乙○○均無
    法證明被告未抓傷告訴人，且由被告衝至案發現場之際，乃係告訴人與被告之夫
    戊○○互相毆打之情形觀之，被告因見告訴人丁○與其夫戊○○動手互毆，情急
    之下出手抓傷告訴人，亦與常情相符，從而被告所為之傷害犯行，洵堪認定。
二、核被告所為，係犯刑法第二百七十七條第一項傷害罪。原審爰依刑法第二百七十
    七條第一項、第四十二條第二項及罰金罰鍰提高標準條例第一條前段規定，並審
    酌被告犯後否認犯行等一切情狀，量處罰金二千元，並依法諭知易服勞役之折算
    標準，其認事用法均無不當，量刑亦稱妥適。被告否認犯行提起上訴並指摘原判
    決未詳盡調查等情，並無可採，其上訴為無理由，應予駁回。
三、據上論斷，依刑事訴訟法四百五十五條之一第一項、第三項、第三百六十八條，
    判決如主文。
本案經檢察官葉淑文到庭執行職務。
中    華    民    國    九十二    年      五      月      二十八      日
                                  臺灣高雄地方法院刑事第二庭
                                      審判長法  官    莊崑山
                                            法  官    林靜梅
                                            法  官    吳為平
右正本證明與原本無異。
不得上訴。
                                            書記官    曾秀鳳
中    華    民    國    九十二    年      五      月      二十八      日
附錄論罪科刑法條：
中華民國刑法第二百七十七條第一項
傷害人之身體或健康者，處三年以下有期徒刑、拘役或一千元以下罰金。


司法院資訊處製作；財團法人民間司法改革基金會備份。
